【裁判字號】    92,訴,363
【裁判日期】    920813
【裁判案由】    營利事業所得稅
【裁判全文】
臺中高等行政法院裁定                             九十二年度訴字第三六三號
                              .
    原      告  裕琦農產實業有限公司
    代  表  人  甲○○
    訴訟代理人  洪群雄  會計師
    被      告  財政部臺灣省中區國稅局
    代  表  人  乙○○
    訴訟代理人  丙○○
右當事人間因營利事業所得稅事件，原告不服財政部中華民國九十二年三月五日台財
訴字第○九一○○六三四八○號訴願決定，提起行政訴訟，本院裁定如左︰
    主  文
原告之訴駁回。
訴訟費用由原告負擔。
    理  由
一、按「原告之訴，有起訴不備其他要件者，行政法院應以裁定駁回之。」行政訴訟
    法第一百零七條第一項第十款定有明文。又「行為時適用之所得稅法第八十二條
    第一項規定之申請復查，為提起訴願以前必先踐行之程序。若不經過復查而逕為
    行政爭訟，即非法之所許。本件原告五十六年度營利事業所得稅結算申報，經被
    告官署調查核定後，僅以原料耗用部分申請復查，對於折舊部分並無異議，是其
    就折舊部分，一併提起訴願，自非法之所許。」改制前行政法院六十二年度判字
    第九六號著有判例。
二、本件原告起訴意旨略以：原告對本案無法提供帳證部分，被告機關依同業利潤標
    準核定營業淨利新台幣（下同）四、四七五、四九二元，尚無不服，惟利息支出
    二、○五○、○○○元部分，既已提供憑證以供查核，行政機關依法並無不予查
    核之理，查核結果亦應依行政程序法規定通知納稅義務人，若謂有關利息支出部
    分應適用稅捐稽徵法第二十八條更正之規定，請被告機關予以明確指示原告應依
    更正程序為之云云。
三、經查本件原告八十八年度營利事業所得稅結算申報，原列報營業淨利為一、○二
    一、七○○元，全年所得額三、五○五、六五八元，被告所屬彰化縣分局初查以
    原告經通知後仍未提示帳簿憑證供核，乃依所得稅法第八十三條第一項規定，按
    同業利潤標準「行業代號：一一五一─一一（植物油製造業，淨利率百分之八）
    」核定營業淨利為四、四七五、四九二元，加計非營業收入二、四八四、六七二
    元，核定全年所得額為六、九六○、一六四元，補徵稅額八六三、五五六元。被
    告所屬彰化縣分局初查時僅就原告之營業淨利、非營業收入及全年所得額等項目
    予以核定，又原告八十八年度營利事業所得稅結算申報，有關非營業損失欄項各
    科目金額均為空白，並未對原告之非營業損失部分有所增刪，此有八十八年度營
    利事業所得稅結算申報書、審核報告附於原處分卷可稽（見原處分卷第二九頁、
    四四至四七頁）。原告不服被告核定應補繳八十八年度營利事業所得稅款八六三
    、五五六元，申請復查（原處分卷第八六頁及八八頁），顯係就被告核定之營業
    淨利、非營業收入及全年所得額等項有所不服，並未對非營業損失（利息支出部
    分）有所不服，依首揭判例規定，原告既未就利息支出部分申請復查，該部分即
    已確定，不得再就此部分異議，其逕行提起訴願，訴願機關以其非本件訴願審理
    範圍，予以駁回，理由雖有不合，但結果並無不同，原告復提起行政訴訟，於法
    不合，應予駁回。本件既經由程序予以駁回，則兩造其餘之主張，毋庸再加以論
    述，併此敘明。
四、依行政訴訟法第一百零七條第一項第十款、第一百零四條、民事訴訟法第九十五
    條、第七十八條，裁定如主文。
中      華      民      國    九十二    年      八      月     十三     日
                 臺 中 高 等 行 政 法 院   第 二 庭
                                審 判 長 法      官  胡  國  棟
                                         法      官  王  德  麟
                                         法      官  林  秋  華
右正本證明與原本無異。
如不服本裁定，應於裁定送達後十日內以書狀敘明理由，經本院向最高行政法院提起
抗告（須依對造人數附具繕本）；並應預繳送達用雙掛號郵票三九○元（三十四元及
五元郵票各十份)。
中      華      民      國    九十二    年      八      月     十三     日
                                         法院書記官  王  百  全


司法院資訊處製作；財團法人民間司法改革基金會備份。
